【裁判字號】    94,訴,488
【裁判日期】    950525
【裁判案由】    違反毒品危害防制條例
【裁判全文】
臺灣新竹地方法院刑事協商判決           94年度訴字第488號
公  訴  人  臺灣新竹地方法院檢察署檢察官
被      告  乙○○
                    （現另案在臺灣新竹監獄執行中）
指定辯護人  本院公設辯護人甲○○
上列被告因違反毒品危害防制條例案件，檢察官提起公訴（九十
四年度核退毒偵字第二九號）及併案審理（九十四年度核退毒偵
字第四七號、第一四九號、九十五年度毒偵字第二二號、第四○
號、第一○七號、九十五年度偵字第七九七號）後，聲請改依協
商程序而為判決，本院判決如下：
    主  文
乙○○連續施用第一級毒品，處有期徒刑壹年，扣案之第一級毒
品海洛因柒包共重壹點玖捌公克，沒收銷燬之，注射針筒柒支、
海洛因藥鏟壹支、橡皮管壹條，沒收之；又連續施用第二級毒品
，處有期徒刑伍月，扣案之第二級毒品安非他命壹包重拾陸點玖
公克，沒收銷燬之。應執行有期徒刑壹年參月，扣案之第一級毒
品海洛因柒包共重壹點玖捌公克、第二級毒品安非他命壹包重拾
陸點玖公克，沒收銷燬之，注射針筒柒支、海洛因藥鏟壹支、橡
皮管壹條，沒收之。
    事實及理由
一、犯罪事實：
（一）乙○○前於民國九十三年間，因違反毒品危害防制條例案
      件，經本院依聲請以九十三年度毒聲字第二七四號裁定送
      觀察勒戒後，因無繼續施用毒品之傾向，於九十三年十一
      月三十日執行完畢釋放，經臺灣新竹地方法院檢察署檢察
      官以九十三年度毒偵字第六二九號為不起訴處分確定。
（二）詎乙○○仍不知悔改，竟另行基於施用第一級毒品海洛因
      之概括犯意，自九十三年十二月十五日上午九時十五分許
      ，採尿時往前回溯二十六小時內之某時起，至九十五年一
      月二十六日上午八時十分許，採尿時往前回溯二十六小時
      內之某時止，在新竹縣市等不詳處所，以不定之頻率，連
      續施用第一級毒品海洛因多次。另基於施用第二級毒品安
      非他命之概括犯意，自九十三年十二月十五日上午九時十
      五分許，採尿時往前回溯九十六小時內之某時起，至九十
      五年一月二十六日上午八時十分許，採尿時往前回溯九十
      六小時內之某時止，在新竹縣市等不詳處所，以不定之頻
      率，連續施用第二級毒品安非他命多次。嗣分別於(1)九十
      三年十二月十四日晚上九時十分許，在新竹市○○路四三
      一巷六二弄四號（扣得其所有之第一級毒品海洛因一包淨
      重零點三六公克、注射針頭一支）；(2)九十四年一月二十
      日上午十時許，在新竹市○區○○路一三七號（扣得其所
      有之注射針筒五支、海洛因藥鏟一支）；(3)九十四年七月
      六日上午十一時十分許，在新竹市○區○○街二六巷四八
      號（扣得其所有之第二級毒品安非他命十六點九公克、注
      射針筒一支、橡皮管一條）；(4)九十四年十一月二十四日
      晚上七時二十分許，在新竹市○區○○街一一○（扣得其
      所有第一級毒品海洛因一包重零點二公克、注射針筒一支
      ）；(5)九十四年十二月二十二日晚上九時三十分許，在新
      竹市○區○○路四八一號前（扣得其所有之第一級毒品海
      洛因三包重共計零點七五公克）；(6)九十四年十二月二十
      八日下午二時四十五分許，在新竹市○○路四八二巷十二
      號前（扣得其所有之第一級毒品海洛因一包重零點二七公
      克）；(7)九十五年一月二十五日晚上九時三十分許，在新
      竹市○區○○街與仁愛街口（扣得其所有之第一級毒品海
      洛因一包重零點四公克）為警查獲，經採集尿液送驗結果
      均呈嗎啡類及甲基安非他命陽性反應，而查知上情。
二、證據：
（一）被告於本院準備程序訊問時之自白。
（二）新竹市警察局辦理煙毒、麻醉藥品案件尿液送驗受檢人真
      實姓名代號對照表暨送驗登記簿八件、新竹市衛生局九十
      三年十二月二十一日、九十四年一月二十六日不法藥物尿
      液初步篩檢報告書各一件、憲兵司令部刑事鑑識中心九十
      四年五月二日（九四）安鑑字第○○八七三號鑑驗通知書
      一件、台灣檢驗科技股份有限公司九十四年五月九日、九
      十四年七月二十八日、九十四年十二月十二日、九十五年
      一月十三日、九十五年一月二十三日、九十五年二月二十
      日濫用藥物尿液檢驗報告各一件、查獲現場相片共二十八
      紙。
（三）法務部調查局九十四年三月八日調科壹字第一○○○○二
      三一五號鑑定通知書一件。
（四）扣案如上開事實欄所示之物，足資佐證。
（五）臺灣高等法院被告前案紀錄表一件。
三、本件經檢察官與被告、辯護人於審判外達成協商之合意且被
    告已認罪，其合意內容為：被告連續施用第一級毒品海洛因
    ，願受科刑範圍為有期徒刑一年，連續施用第二級毒品安非
    他命，願受科刑範圍為有期徒刑五月，應執行有期徒刑一年
    三月，扣案物依法宣告沒收之。經查，上開協商合意並無刑
    事訴訟法第四百五十五條之四第一項所列情形之一，檢察官
    聲請改依協商程序而為判決，本院爰不經言詞辯論，於協商
    合意範圍內為協商判決，合予敘明。
四、應適用之法條：刑事訴訟法第四百五十五條之四第二項、第
    四百五十五條之八，毒品危害防制條例第十條第一項、第二
    項、第十八條第一項前段，刑法第十一條、第五十六條、第
    五十一條第五款、第三十八條第一項第二款。
五、本判決除有刑事訴訟法第四百五十五條之四第一項第一款、
    第二款、第四款、第六款、第七款所定情形之一，或違反同
    條第二項規定者外，檢察官與被告、辯護人均不得上訴。
六、如有前項得上訴之情形，得自收受判決送達之日起十日內，
    向本院提出上訴書狀，上訴於第二審法院。
中    華    民    國    95    年    5     月    25    日
                      刑事第六庭    法  官   魏瑞紅
以上正本證明與原本無異。
中    華    民    國    95    年    5     月    25    日
                                    書記官   吳月華
附錄論罪科刑法條：
毒品危害防制條例第十條
施用第一級毒品者，處六月以上五年以下有期徒刑。
施用第二級毒品者，處三年以下有期徒刑。


司法院資訊處製作；財團法人民間司法改革基金會備份。
